【裁判字號】    89,上訴,3239
【裁判日期】    891205
【裁判案由】    恐嚇等
【裁判全文】
臺灣高等法院刑事判決                          八十九年度上訴字第三二三九號
    上訴人即
    被      告  戊○○
                甲○○
                丁○○
    右一人
    選任辯護人  施正國律師
    上訴人即
    被      告  乙○○
                丙○○  男四十.
                        住台北縣瑞芳鎮○○○○路二九巷六０號四樓
                        身分證.
右上訴人因恐嚇等案件，不服臺灣桃園地方法院八十八年度訴字第五三三號，中華民
國八十九年一月二十五日第一審判決（起訴案號：臺灣桃園地方法院檢察署八十八年
度偵字第五四三號、第六七一號）提起上訴，本院判決如左：
    主  文
原判決關於戊○○、甲○○、丁○○、乙○○、丙○○部分撤銷。
戊○○、甲○○共同連續意圖為自己不法之所有，以恐嚇使人將本人之物交付，戊○○處有期徒刑壹年；甲○○累犯，處有期徒刑壹年。偽造「沈清涼」、「賴參賢」之
印章各壹枚、宜蘭縣南澳郵局帳號０一二九四七─三號、戶名「沈清涼」於民國八十
六年七月十九日之郵政存簿儲金立帳申請書上偽造「沈清涼」之印文參枚、雲林縣斗
六郵局帳戶0000000─三號、戶名「賴參賢」於民國八十六年七月二十二日」
之郵政存簿儲金儲戶更換印鑑申請書上偽造「賴參賢」之印文參枚、簽名壹枚、民國
八十七年十月九日「謝慶寬」名義、金額新台幣捌仟元之郵政存簿儲金提款單壹紙上
偽造之「謝慶寬」印文壹枚；民國八十六年九月三十日、八十七年三月三十日、八十
七年五月六日「沈清涼」名義、金額各為新台幣貳仟元、陸萬元、壹萬元之郵政存簿
儲金提款單參紙上偽造「沈清涼」之印文各壹枚、民國八十六年九月十二日「沈清涼
」名義、金額新台幣壹萬伍仟元之郵政存簿儲金提款單壹紙上偽造「沈清涼」之印文
參枚、戊○○、甲○○之照片各壹張均沒收。
丁○○、乙○○、丙○○共同連續竊盜，丁○○處有期徒刑拾月；林鍚池處有期徒刑
肆月；丙○○處有期徒刑伍月。
    事      實
一、戊○○於八十六年間，曾因贓物案件，經台灣高等法院台中分院判處有期徒刑八
    月，於八十六年間，因過失致死案件，經本院判處有期徒刑八月，緩刑三年，嗣
    經撤銷緩刑，應於八十九年四月十一日執行完畢（於八十九年一月七日假釋出監
    不構成累犯）。甲○○於七十五年間，有傷害犯罪紀錄，七十九年間有過失致死
    之紀錄，八十年間因違反麻醉藥品管理條例，經台灣雲林地方法院判處有期徒刑
    六月，於八十一年九月十八日易科罰金執行完畢（構成累犯），於八十二年間因
    違反槍砲彈藥刀械管制條例案件，經台灣雲林地方法院於八十二年十二月十日判
    處有期徒刑六月，另於八十二年間，因違反肅清煙毒條例等案件，經判處應執行
    有期徒刑四年二月，於八十五年六月三十五日假釋出監，交付保護管束。丁○○
    於八十六年間有贓物之紀錄，經台灣宜蘭地方法院判處拘役三十日（不構成累犯
    ）。林鍚池於七十七年間違反國家安全法之紀錄，經台灣宜蘭地方法院判處有期
    徒刑六月，於七十七年十二月六日易科罰金執行完畢（不構成累犯）。丙○○於
    八十三年間有懲治走私條例之紀錄，經判處有期徒刑一年，緩刑四年，後因於八
    十七年間有違反森林法之紀錄，經本院判處有期徒刑六月確定，嗣經撤銷緩刑並
    執行之（不構成累犯）。
二、丁○○與林鍚池間，或與丙○○間基於共同意圖為自己不法所有之犯意連絡，丁○○自八十六年七月間起至八十六年十月間止，或與乙○○、或與丙○○（惟三
    人未曾共同）共同至宜蘭縣三星鄉與大同鄉之交界（牛鬥附近）附近之山區，連
    續架設捕網竊捕如附表所示鄧植棋等人所有至各地放飛途經該處之賽鴿。嗣乙○○、丙○○二人退出，丁○○遂獨自一人連續至八十七年十月間止，共竊捕賽鴿
    約一千餘隻，得手後，再於丁○○位於宜蘭市○○路九十六巷三十七弄五號住處
    ，以每隻新台幣（下同）八百、一千元、一千二百元之價格賣予戊○○，供戊○○向鴿主恐嚇金錢之用，丁○○則於得款後，共分二萬元予乙○○，分四萬元予
    丙○○花用。
三、戊○○與甲○○二人共同基於意圖為自己不法所有之概括犯意，決意共組「擄鴿
    勒贖」集團，自八十六年七月間起至八十六年十月間止，以宜蘭縣頭城鎮○○路
    十九之十四號租屋為據點，為免渠等身份曝光遭查緝，乃於八十六年七月初，由
    戊○○向與其有犯意連絡之自由時報刊載之不詳偽造証件集團以每張五萬元之代
    價，提供其本人與甲○○之照片，購買貼有甲○○相片之「沈清涼」偽造國民身
    分証及貼有戊○○相片之「賴參賢」偽造國民身分証各一枚（沈清涼已於八十六
    年五月五日死亡、賴參賢已於八十六年四月七日死亡），二人並基於行使偽造文
    書之概括犯意聯絡，由甲○○於八十六年七月間某日，在前開租屋處偽刻「沈清
    涼」、「賴參賢」之印章二枚後，即由甲○○於同年月十九日持前開偽造之「沈
    清涼」國民身分証及印章至宜蘭縣南澳郵局，偽蓋「沈清涼」之印章三枚於郵政
    存簿儲金立帳申請書上而偽造該私文書，且交予郵局承辦人員辦理開戶手續而行
    使該偽造私文書。戊○○則於同年月二十二日持前開偽造「賴參賢」之國民身分
    証及印章至雲林縣斗六郵局，委請不知情之郵局承辦人員代為偽蓋「賴參賢」之
    印章三枚及代為偽簽「賴參賢」之簽名一枚於郵政存簿儲金儲戶更換印鑑申請書
    上，辦理更換印鑑手續而行使該偽造之私文書，足以生損害於沈清涼、賴參賢、
    郵局管理儲戶事務及戶政機關管理戶政事務之正確性。戊○○、甲○○二人於取
    得前開「沈清涼」之宜蘭縣南澳郵局０一二九四七─三號及「賴參賢」之雲林縣
    斗六郵局0000000─三號人頭帳戶及提款卡後，再由甲○○於八十六年底
    以兩萬元之代價向其昔日獄友黃清海（業經原審判決確定）借用其桃園二支郵局
    ０七０九四０─九號帳戶為人頭帳戶，黃清海明知甲○○借其帳戶係供「擄鴿勒
    贖」集團匯贓款之用，仍基於幫助之犯意，將其存摺及提款卡、印章等物交予甲○○使用。戊○○並於八十七年四月初，以二萬元之價格向偽造証件集團購得不
    知情謝慶寬之新莊郵局０六二七０三─六號帳戶存摺及提款卡、印章後，即由戊○○於丁○○架設捕網竊捕賽鴿後，負責以每隻八百元、一千元、一千二百元之
    價格向丁○○購買賽鴿，丁○○或在宜蘭縣宜蘭市○○路九十六巷三十七弄五號
    住處交鴿，或僅將賽鴿鴿主之個人資料告知戊○○、甲○○二人，再聽從二人之
    指示是否放鴿，戊○○、甲○○於取得前開賽鴿後，即依賽鴿腳環上所留飼主電
    話號碼或丁○○告知之飼主電話，以前開租屋處之０三九─七七六三七七號電話
    或租處附近之公用電話，向附表所示鄧植棋等鴿主恐嚇稱：要以每隻賽鴿二千元
    至三千元（亦有高達上萬元者）不等之價格贖回，否則將對賽鴿不利．．．．賽
    鴿就別想要了，要宰殺等語，致使鄧植棋等人心生畏懼，危害渠等財產之安全，
    被迫依二人所指定之前開贖金加尾數之金額（尾數用以區分飼主），分別匯入前
    開「沈清涼」、「賴參賢」、黃清海、謝慶寬四人帳戶內，戊○○、甲○○二人
    或以提款卡或以存摺提領所匯入之贓款（二人曾於八十七年十月九日偽造謝慶寬
    名義、金額八千元之郵政存簿儲金提款單一紙；分別於八十六年九月三十日、九
    月十二日、八十七年三月三十日、五月六日偽造沈清涼名義、金額各為二千元、
    一萬五千元、六萬元、一萬元之郵政存簿儲金提款單四紙後，且均持以行使提款
    ，足以生損害於謝慶寬、沈清涼及郵局辦理存款事務之正確性）並朋分後，始將
    賽鴿放回，若鴿主未依指示匯錢則將賽鴿以每隻三百元賣予鴿店宰殺。嗣警於接
    獲遭恐嚇之鴿主報案後，依前開帳戶查得黃清海後，經訊問黃清海始循線偵悉上
    情，計戊○○獲得一百多萬元，甲○○獲得約八十萬元之金額。
二、案經內政部警政署刑事警察局移請台灣桃園地方法院檢察署檢察官暨該檢察官自
    動檢舉偵查起訴。
    理      由
一、訊據被告丁○○對於右揭竊盜之犯行迭於警訊、偵查、原審及本院審理中坦承不
    諱，然矢口否認有竊盜二千多隻，因伊所網之鴿子，有時五、六隻為同一鴿主所
    有，最多有十隻鴿子為同一鴿主所有，又其於宜蘭牛門山所網之鴿子，腳上之電
    話為（０四）、（０四二）、（０四三）起頭，因而所網之鴿子應為台中、彰化
    、南投一帶飼主所養之鴿子，至於高雄、屏東、台北、桃園一帶之鴿子伊不可能
    網到，因被害人胡進清、謝賜郎、簡健之、莊金長等人於警訊時均表示渠等所飼
    養之鴿子係在屏東縣枋寮、東港、茄冬、楓港等沿海一帶放飛，而鴿主之鴿舍在
    台南、高雄縣市處，因而依常理推測，前開被害人於屏東沿海放飛之鴿子，如要
    飛回台南、高雄等處之鴿舍，不可能繞一大圈飛到宜蘭山區而被網獲之理，是以
    警方所查獲被害人失竊之鴿子非全由伊所網獲，伊大約網的鴿子有一千隻左右而
    已；被告戊○○、甲○○固均坦認確於前揭時、地與被告丁○○共同竊取賽鴿及
    偽造提款單至郵局戶頭領款使用等情，惟矢口否認有何恐嚇取財等犯行，均辯稱
    ：渠等只係通知鴿主說鴿子在這裡，要他們把錢匯過來，渠等不須說那些對賽鴿
    不利的話，因擄鴿勒贖之事已很久了，且鴿主賭的賽金均很高，不會在乎這幾千
    元云云；被告乙○○、丙○○均矢口否認有右揭竊盜、恐嚇取財之犯行，被告乙○○辯稱：丁○○有問伊要不要抓鴿子，伊說不要，伊亦無分到二萬元云云；被
    告丙○○辯稱：伊不會抓鴿子，伊只是幫丁○○整地而已，伊亦無分到四萬元云
    云；惟查：
    I、被告丁○○於偵查、及原審、本院審理時均堅稱伊僅竊取一千餘隻鴿子，剛
    開始一隻八百元，二、三個月後價格提高至一千元，至八十七年四月才再提高至
    一千二百元一隻，所獲得之利潤約七、八十萬元等情，與戊○○於警訊時供稱每
    隻以一千元至一千二百元代價向丁○○購買（偵字第六七一號卷第二百二十二頁
    ），於偵查中供稱向連某共買超過一千隻，  詳細數字不清楚，所有之鴿子均係
    向丁○○購買（參上開偵查卷第二百二十八頁、偵卷五四三號第七十四頁），於
    原審供稱一隻向丁○○約以一千二百元至一千五百元之價格購買（參原審第七十
    一頁）等語，數量及價格上已不相符。又被告甲○○於偵查中供稱只知丁○○與
    乙○○、丙○○共同網鴿，但向連某買太多已記不起來買幾隻（參偵字第六七一
    號卷第三百十五頁背面），與其於原審另供稱鴿子來源不完全是被告丁○○抓來
    的，也有台中那邊抓來的，他叫「張中壽」年約四十歲，住台中縣神岡鄉，高雄
    外來的鴿子都是「張中壽」提供的，張提供三分之一量的鴿子（參原審第一百六
    十二頁）等語，前後已不相符，且經原審向台中縣警察局函調張宗壽之口卡，並
    無張宗壽之設籍資料，此有該局八十八年十月二十六日八八中縣警戶字第五六四
    五號函文一紙在卷可按，茲購買者既是被告戊○○，自應以其所供較符實情，當
    可做為如附表所示之鴿均係丁○○所竊取為是，被告甲○○之該供詞難以據為有
    利被告丁○○僅竊取一千餘隻之證明。被告丁○○上開辯稱僅竊取一千餘隻即不
    足採。
    II、右揭事實：
    １、業據被告戊○○於警訊時坦承：「（你向丁○○拿到被網的賽鴿後，如何處
        理？）叫甲○○打電話給鴿主，勒索金錢，鴿主有匯錢便放飛，沒匯就賣掉
        。」、於偵查中供稱：「（本案經過情形？）我自八十六年六、七月間起在
        礁溪租屋邀甲○○利用該處電話，由甲○○打勒贖電話，由我負責向連某買
        鴿，每隻一千至一千二百元，沈某以每隻約二千元勒贖。」（見八十八年度
        偵字第六七一號偵查卷第二宗第二百二十二頁及背面、第二百二十七頁背面
        ）等語。
    ２、被告甲○○於警訊時供承：「（你打電話給鴿主時，講了什麼話？）我告訴
        鴿主他們，說他們的鴿子在我這裡，並說出鴿主電話及鴿環號碼，讓鴿主取
        信，我告訴鴿主要匯錢進指定的帳號內，才放回鴿子，否則便不將鴿子放回
        。（不匯錢的鴿子如何處理？）如鴿主不匯錢進來，我們便將鴿子以新台幣
        參佰元左右之價格，賣給鴿店宰殺。．．．（你是從何時開始打電話勒索鴿
        主金錢？用那裡的電話勒索？）我大部分是用租屋處的０三九─七七六三七
        七號電話勒索鴿主，偶而有用租屋附近公共電話，我是大概於八十六年七月
        底開始向鴿主勒索，一直到八十七年九月中旬才沒有從事勒索行為。」（見
        八十八年度偵字第六七一號偵查卷第一宗第十二頁背面、第十三頁及背面、
        第十五頁背面），共獲得一百多萬元，甲○○獲得約八十萬元之金額（參原
        審卷第七十一頁、第一百六十一頁）等語。
    ３、被告丁○○於偵查中陳稱：「（究竟有無網鴿？）有，我自八十六年七、八
        月間起至八十七年十月間止，在宜縣三星鄉及大同鄉交界附近之山上廢棄之
        茶園內架網網鴿，前後約網了一千隻左右，再以每隻一千至一千二百元賣予
        戊○○。（知否謝某買鴿何用途？）知道，是要勒贖用的。．．．（究竟乙○○、丙○○是否有共同網鴿？）有，他們二人自八十六年七、八月間有共
        同上山架網網鴿，約網了二、三個月，販鴿所得扣去成本，由三人平均分攤
        ，林某約分得二萬元，范某約分得三、四萬元，事後就我一人所為。．．（
        究竟有無與丙○○、乙○○共同竊鴿？）有，八十六年七、八月間起至八十
        七年十月間止，共竊得一千隻左右。．．．（有無三人一起網鴿？）無，我
        與其中一人網鴿即可。」（見八十八年度偵字第五四三號偵查卷第五十頁、
        第六十三頁背面）等語。
    ４、被告丙○○於警訊時供陳：「（．．．丁○○、甲○○在偵訊中指証你與乙○○曾共同與丁○○到宜蘭三星地區架設鳥網網鴿，是否有此事？）有此事
        ，我在八十六年冬天丁○○曾打電話給我二次約我一起到牛鬥山上抓鴿子，
        他叫我上山去幫他抓鴿子，那處是一座廢棄的茶園，上山到架設鳥網處約來
        回半小時，一次約幾十隻鴿子，第二次約十幾隻鴿子，因時間過很久了，記
        不清楚了，他架設鳥網時自己一個拉不動，我曾經幫他架設。」（見八十八
        年度偵字第五四三號偵查卷第五十四頁背面）等語。
    III、依上被告所供，彼此互核相符，並經附表所示被害人鄧植棋等人因心生畏懼
    而交付附表所示之金錢等情指訴綦詳，復有郵政存簿儲金立帳申請書、更換印鑑
    申請書各一紙、各匯款單、郵政存簿儲金每日活動戶存提詳情表、郵政存簿儲金
    提款單等多份影本附卷可稽，足見被告戊○○、甲○○二人確有恐嚇取財之行為
    ，被告丁○○、乙○○、丙○○確有竊取鴿子之犯行，是以被告戊○○、甲○○
    、乙○○、丙○○、丁○○之前開辯詞，均尚難採信。本件事証明確，被告之犯
    行均堪認定。
二、被告戊○○、甲○○二人共同對於附表所示之被害人恐嚇取財，及持偽造沈清涼
    、賴參賢之國民身分證及印章，以偽造郵政存簿儲金立帳申請書、偽造更換印鑑
    申請書、偽造郵政存簿儲金提款單等私文書並持以行使，足以生損害於沈清涼、
    賴參賢、郵局管理儲戶事務及戶政機關管理戶政事務之正確性，核其二人之所為
    ，均係犯刑法第三百四十六條第一項之恐嚇取財罪、同法第二百十六條、第二百
    十條行使偽造私文書、第二百十六條、第二百十二條之行使偽造特種文書罪。被
    告戊○○利用不知情之雲林縣斗六郵局承辦人員代為偽蓋「賴參賢」之印章三枚
    及代為偽簽「賴參賢」之簽名一枚於郵政存簿儲金儲戶更換印鑑申請書上，為間
    接正犯。被告丁○○、丙○○、乙○○三人之所為，係犯刑法第三百二十條第一
    項之竊盜罪。被告戊○○、甲○○二人就所犯恐嚇取財犯行，被告丁○○、乙○○，被告丁○○、丙○○間就竊盜罪部分，主觀上有犯意聯絡，客觀上有行為分
    擔，為共同正犯。被告戊○○、甲○○提供渠等之照片供偽造証件集團偽造沈清
    涼、賴參賢之國民身分證，其二人與該偽造証件集團間，有犯意聯絡及行為分擔
    ，亦為共同正犯。被告戊○○、甲○○二人一次偽造沈清涼、賴參賢二張國民身
    分證，為一行為觸犯數罪名，係想像競合犯，應從一重處斷。被告戊○○、甲○○二人偽造印章及署押之行為係偽造私文書之階段行為；共同偽造國民身分證後
    持以行使、偽造私文書後持以行使，偽造之低度行為應為行使之高度行為所吸收
    ，均不另論罪。被告丁○○、乙○○，被告丁○○、丙○○先後多次竊盜犯行、
    被告戊○○、甲○○先後多次恐嚇取財、行使偽造私文書之犯行，均時間緊接，
    犯罪構成要件相同，顯係基於概括犯意反覆為之，為連續犯，均應論以一罪，並
    均加重其刑。被告戊○○、甲○○所犯前開恐嚇取財、行使偽造私文書、行使偽
    造特種文書三罪間，有方法結果之牽連關係，為牽連犯，均應從較重之恐嚇取財
    罪處斷。公訴人雖未就被告戊○○、甲○○二人行使偽造特種文書罪起訴，惟此
    部分與起訴之事實有裁判上一罪之關係，基於審判不可分之原則，本院自得一併
    審理，附此敘明。又被告甲○○曾於八十二年間因違反槍砲彈藥刀械管制條例案
    件，經台灣雲林地方法院於八十二年十二月十日判處有期徒刑六月，於八十二年
    十二月三十一日確定，並於八十三年五月二十七日執行完畢，此有本院被告全國
    前案紀錄表存卷可按，茲於刑之執行完畢後五年內再犯本件有期徒刑以上之罪，
    為累犯，應依法遞加重其刑。
三、原審據以論罪科刑，原非無見，惟被告丁○○、乙○○，被告丁○○、丙○○係
    基於竊盜之意思而為架設補網竊捕賽鴿，於竊盜後並將鴿子出售予戊○○、甲○○等人，苟渠等有參與恐嚇取財之行為，焉有僅獲得售鴿子之利益，就恐嚇取財
    部分即無法與戊○○、甲○○二人朋分，顯見渠三人並無參與恐嚇取財之犯行（
    此部分詳後述），乃原審疏未注意及此，猶認定渠等三人亦有參與恐嚇取財之犯
    行，即有未洽，又罪刑持衡原則係刑事司法之本旨，犯重罪者該當重罰，犯輕罪
    者即應輕罰，如此始能罰所當罰，查就被告戊○○、甲○○二人犯行部分，甲○○為累犯已如前述，本應依法加重其刑，乃原審竟處甲○○有期徒刑一年之刑責
    ，而非累犯之戊○○其參與之程度並未較甲○○為重，則論處有期徒刑一年六月
    ，顯失其衡。查被告林鍚池、丙○○上訴意旨否認犯罪雖無可採，然原判決如上
    所述，既有上開可議之處，自應由本院撤銷改判。爰審酌被告等人犯罪之動機（
    按被告丁○○係因車禍賠償他人損害乃起意為之）、目的、手段（以不正當之手
    段獲得不法之所得）、被害人數眾多（如附表所示），犯後之態度等一切情狀，
    分別處以如主文所示之刑。
四、被告戊○○、甲○○偽造「沈清涼」、「賴參賢」之印章各一枚、宜蘭縣南澳郵
    局帳號０一二九四七─三號、戶名「沈清涼」於八十六年七月十九日之郵政存簿
    儲金立帳申請書上偽造「沈清涼」之印文三枚、雲林縣斗六郵局帳戶00000
    00─三號、戶名「賴參賢」於八十六年七月二十二日」之郵政存簿儲金儲戶更
    換印鑑申請書上偽造「賴參賢」之印文三枚、簽名一枚、八十七年十月九日「謝
    慶寬」名義、金額八千元之郵政存簿儲金提款單一紙上偽造之「謝慶寬」印文一
    枚；八十六年九月三十日、八十七年三月三十日、八十七年五月六日「沈清涼」
    名義、金額各為二千元、六萬元、一萬元之郵政存簿儲金提款單三紙上偽造「沈
    清涼」之印文各一枚、八十六年九月十二日、金額一萬五千元之郵政存簿儲金提
    款單一紙上偽造「沈清涼」之印文三枚，均依刑法第二百十九條之規定沒收。至
    於戊○○、甲○○本人用以偽造「沈清涼」、「賴參賢」國民身分證之照片各一
    紙，均係渠等二人所有供共同犯罪所用之物，雖未扣案，惟不能証明業已滅失，
    故依刑法第三十八條第一項第二款之規定併予宣告沒收。
五、公訴意旨另以被告丁○○、林鍚池、丙○○三人另涉有恐嚇取財之犯行，訊之被
    告三人堅決否認有參與恐嚇取財之行為，被告丁○○辯稱僅網鴿出售予戊○○等
    人，並無參與向鴿主恐嚇取財之行為，被告林鍚池、丙○○二人辯稱並無參與向
    被害人恐嚇取財之行為等語，經查被告丁○○、乙○○，被告丁○○、丙○○係
    基於竊盜之意思而為架設補網竊捕賽鴿，於竊盜後並將鴿子出售予戊○○、甲○○等人，此亦經被告戊○○於警訊時供稱被告林鍚池、丙○○並未參加網鴿勒索
    集團等語屬實（參偵字第六七一號卷第二百二十二頁），堪信渠等辯稱未參與恐
    嚇取財之行為，當屬可信，再依常情而論，苟渠等有參與恐嚇取財之行為，焉有
    僅獲得售鴿子之利益，就恐嚇取財部分即無法與戊○○、甲○○二人朋分，顯見
    渠三人並無參與恐嚇取財之犯行，此部分原應為無罪之諭知，然因檢察官認此部
    分與上開有罪之竊盜部分，具有裁判上一罪之牽連犯關係，爰不另為無罪之諭知
    。
六、被告甲○○經合法傳喚，無正當之理由不到庭，爰不待其陳述，逕行判決。
據上論斷，應依刑事訴訟法第三百六十九條第一項前段、第三百七十一條、第三百六
十四條、第二百九十九條第一項前段、刑法第二十八條、第五十六條、第二百十六條
、第二百十條、第二百十二條、第三百四十六條第一項、第三百二十條第一項、第五
十五條、第四十七條、第二百十九條、第三十八條第一項第二款，罰金罰鍰提高標準
條例第一條前段，判決如主文。
本案經檢察官郭啟東到庭執行職務。
中      華      民      國      八十九      年      十二    月    五    日
                              臺灣高等法院刑事第二十一庭
                                  審判長法  官  葉  騰  瑞
                                        法  官  莊  明  彰
                                        法  官  黃  國  忠
右正本證明與原本無異。
戊○○、甲○○部分，檢察官及被告均如不服本判決應於收受送達後十日內向本院提
出上訴書狀，其未敘述上訴之理由者並得於提起上訴後十日內向本院補提理由書（均
須按他造當事人之人數附繕本）。
丁○○、乙○○、丙○○部分，檢察官如不服本判決應於收受送達後十日內向本院提
出上訴書狀，其未敘述上訴之理由者並得於提起上訴後十日內向本院補提理由書（均
須按他造當事人之人數附繕本），被告不得上訴。
                                        書記官  劉  貞  達
中    華    民    國    八十九    年      十二      月       十二  日


司法院資訊處製作；財團法人民間司法改革基金會備份。
